【裁判字號】    99,抗,797
【裁判日期】    990629
【裁判案由】    聲明異議
【裁判全文】
臺灣高等法院民事裁定                   99年度抗字第797號
抗  告  人  歌王多媒體影音股份有限公司
法定代理人  甲○○
抗告人因與相對人乙○○間核發支付命令事件，聲明異議，對於
中華民國99年4月8日臺灣板橋地方法院99年度事聲字第14號所為
裁定提起抗告，本院裁定如下：
    主  文
抗告駁回。
抗告訴訟費用由抗告人負擔。
    理  由
一、按送達於應受送達人之住居所、事務所或營業所行之；送達
    於住居所、事務所或營業所不獲會晤應受送達人者，得將文
    書付與有辨別事理能力之同居人或受僱人；送達不能依前二
    條規定為之者，得將文書寄存送達地之自治或警察機關，並
    作送達通知書，黏貼於應受送達人住居所、事務所或營業所
    門首，以為送達，民事訴訟法第136條第1項前段、第137條
    第1項及第138條定有明文。
二、抗告人於原法院異議意旨略以：伊確於民國98年11月17日始
    於永和自由街派出所收受98年度司促字第39508號民事裁定
    ，除通常之郵件待領通知外，伊從未收受任何送達通知書，
    伊之妻亦多次前往派出所，惟並無領獲上開文件，且自由街
    派出所並無員警提出不能送達之報告書，自不能以文書送至
    派出所即認伊已收受裁定，故伊自98年11月17日收受裁定起
    之20日內提出異議，於法並無不合，爰請求廢棄司法事務官
    所為終局處分等語。
三、查本件原法院98年度司促字第39508號支付命令（下稱系爭
    支付命令），係於98年10月23日向抗告人之營業所台北縣永
    和市○○路○段67之1號8樓及抗告人法定代理人甲○○之戶
    籍地台北縣永和市○○路283巷6號2樓為送達，因未獲晤抗
    告人，亦無受領該文書之同居人或受僱人，為送達之郵務人
    員乃將該訴訟文書寄存於上開送達地之警察機關即臺北縣政
    府警察局永和分局永和派出所，並分別製作送達通知書2份
    ，1份黏貼於應受送達人住居所門首（受信箱上），另1份置
    於該送達處所信箱，以為送達等情，業經本院卷函查屬實，
    有送達證書、中華郵政股份有限公司板橋郵局99年6月8日板
    郵字第0991001163號函各1件附卷可稽（見原法院98年度司
    促字第39508號卷第33、34頁；見本院卷第51頁），揆諸前
    揭法條規定，系爭支付命令已於98年10月23日合法寄存抗告
    人戶籍地之警察機關，經10日即98年11月3日即發生送達效
    力，抗告人實際領取該支付命令之日期確為同年11月17日，
    雖有臺北縣政府警察局永和分局99年6月17日北縣警永刑字
    第09900019798號函1紙在卷可憑（見本院卷第12頁），惟亦
    不影響上開合法送達之效力。又系爭支付命令既已合法送達
    於抗告人，且無任何不能送達之情事，自無民事訴訟法第14
    2條之適用，則抗告人指摘永和自由街派出所並無員警提出
    不能送達之報告書云云，並非可取。從而，本件系爭支付命
    令既於98年11月3日發生送達效力，則抗告人遲至同年月28
    日始對系爭支付命令聲明異議，顯已逾20日之不變期間，原
    法院裁定駁回其異議，於法並無不合。抗告意旨仍執陳詞，
    指摘原裁定不當，求予廢棄，為無理由，應予駁回。
四、據上論結，本件抗告為無理由，爰裁定如主文。
中    華    民    國    99    年    6     月    29    日
                    民事第十一庭
                        審判長法  官  鄭雅萍
                              法  官  劉坤典
                              法  官  徐福晉
正本係照原本作成。
不得再抗告。

中    華    民    國    99    年    7     月    1     日
                              書記官  黃瑞芬

司法院資訊處製作；財團法人民間司法改革基金會備份。
